【裁判字號】    99,聲更,12
【裁判日期】    990617
【裁判案由】    聲請更定其刑
【裁判全文】
臺灣臺中地方法院刑事裁定              99年度聲更字第12號
聲  請  人  臺灣臺中地方法院檢察署檢察官
受  刑  人  甲○○
上聲請人因受刑人公共危險案件（98年度交訴字第217號），於
判決確定後發覺為累犯，聲請更定其刑，本院以99年度聲字第
1295號裁定後，經台灣高等法院台中分院以99年度抗字第455號
撤銷原裁定，發回本院更行裁定如下：
    主    文
甲○○，累犯，更定其刑為有期徒刑玖月。
    理    由
一、聲請意旨略以：受刑人甲○○（以下簡稱為受刑人）前因施
    用毒品、竊盜、搶奪及偽造署押等案件，經法院先後判處有
    期徒刑一年、一年二月、一年、五月確定，嗣經裁定定其應
    執行刑為有期徒刑三年三月，指揮書刑期自民國（下同）九
    十三年一月二十八日起算（九十一年度執更字第二三○三號
    ），於九十五年四月七日假釋出監後，經撤銷假釋應執行殘
    刑十月十七日，指揮書刑期自九十五年十月二十五日起算（
    九十五年度執更字第一六七一號），適逢九十六年罪犯減刑
    條例施行，受刑人上述所犯之罪，經減刑並定應執行刑為有
    期徒刑一年七月十五日，因受刑人減刑前在監執行期間，自
    九十三年一月二十八日起至九十五年四月七日止，已執行二
    年二月十日，已超過減刑後一年七月十五日刑期，故無殘刑
    可供執行，依該條例第十三條第一項規定，其超過部分，不
    算入已執行之刑期。因而前開原殘刑十月十七日部分，應認
    於九十六年七月十六日減刑條例施行日，視為已執行完畢。
    當日接續執行九十五年假釋期間所犯之施用毒品罪及竊盜五
    罪之有期徒刑二年十月，嗣依減刑條例規定減刑並定應執行
    刑為有期徒刑一年八月（九十六年度執減更字第三一○二號
    之一），執行期間依刑法第七十九條之一第五項規定，僅就
    定刑並減刑之有期徒刑一年八月部分單獨辦理假釋，於九十
    七年七月十日再次假釋出監（經縮短刑期後，期滿日為九十
    八年三月七日）。惟因受刑人復於此次假釋期間之九十七年
    十一月十六日，再故意犯施用第一級毒品罪，經臺灣臺中地
    方法院以九十八年度訴字第一二七三號判處有期徒刑一年二
    月，上訴二、三審，均諭知上訴駁回，於九十八年九月十日
    確定。前開九十七年七月十日出監之假釋因而撤銷，經以九
    十八年度執更字第四二九五號執行殘刑七月五日，指揮書刑
    期自九十八年十一月十一日起算至九十九年六月十五日期滿
    ，現於臺灣臺中監獄執行中，是受刑人執行毒品等案件定刑
    並減刑之有期徒刑一年八月即不能認為已執畢，依刑法第七
    十九條之一第五項規定意旨，前案搶奪等罪殘刑十月十七日
    ，既未與接續執行後案毒品等罪之一年八月合併計算刑期並
    辦理假釋，則受刑人得成立累犯之五年期間，其起算時點應
    以前案搶奪等罪殘刑十月十七日執行完畢日，即自九十六年
    七月十六日起算。從而，受刑人於九十六年七月十六日執行
    完畢後，復於九十八年三月六日故意再犯本案之公共危險罪
    ，經臺灣臺中地方法院以九十八年度交訴字第二一七號（九
    十八年度偵字第一四四八一號等）判處有期徒刑七月確定。
    依前開說明，本案之公共危險罪係前案九十六年七月十六日
    執行完畢後所犯，依法應論以累犯，惟臺灣臺中地方法院九
    十八年度交訴字第二一七號確定判決，並未論以累犯，似有
    疏漏。核該受刑人再犯罪情形與前揭累犯之要件相符，因於
    裁判確定後始發覺，且尚未執行完畢，自應依法更定其刑」
    ；爰依刑事訴訟法第四百七十七條聲請裁定更定其刑。
二、按受徒刑之執行完畢，五年以內故意再犯有期徒刑以上之罪
    者，為累犯，加重本刑至二分之一；裁判確定後，發覺為累
    犯者，依前條之規定更定其刑，但刑之執行完畢或赦免後發
    覺者，不在此限；此於刑法第四十七條第一項、第四十八條
    分別定有明文。再按經撤銷假釋執行殘餘刑期者，無期徒刑
    於執行滿二十五年，有期徒刑於全部執行完畢後，再接續執
    行他刑，第一項有關合併計算執行期間之規定不適用之；同
    法第七十九條之一第五項亦有明文規定。又按依刑法第四十
    八條應更定其刑者，依據刑事訴訟法第四百七十七條第一項
    之規定，應由該案犯罪事實最後判決之法院之檢察官，聲請
    該法院裁定之。
三、經查：本件受刑人1前於九十年間因犯竊盜、偽造印文、搶
    奪、施用毒品等罪，經法院先後判處有期徒刑一年二月、五
    月、一年、一年，並經法院裁定其應執行刑為有期徒刑三年
    三月確定，經與另案執行殘刑之刑期接續執行，原應自九十
    二年三月五日至九十六年二月二十四日縮刑執行完畢，惟自
    九十五年四月七日假釋出監後，復經撤銷假釋（殘刑為十月
    又十七日）。2因施用毒品案件經法院判處有期徒刑一年確
    定；因犯四件竊盜罪，經本院以九十五年度易字第三九○五
    號判處有期徒刑八月、五月、十月、十月，應執行有期徒刑
    二年確定，嗣並經本院以九十六年度聲字第一九五四號刑事
    裁定就上開所處有期徒刑一年、八月、五月、十月、十月部
    分裁定應執行刑為有期徒刑二年十月。3因犯竊盜罪，經本
    院判處拘役四十日確定。4因犯竊盜罪，經本院以九十六年
    度易字第一八二七號刑事確定判決判處有期徒刑七月確定。
    上開1所示之殘刑及2至4所處之刑，並自九十五年十月二十
    五日起接續執行。5嗣經原審法院於九十六年七月十八日以
    九十六年度聲減字第二五九號刑事裁定就上開1至4部分所處
    之宣告刑均裁定減刑，並就1部分定其應執行刑為一年七月
    又十五日；就2、4部分定其應執行刑為一年八月確定在案後
    。6惟前開1之部分，因減為有期徒刑一年七月又十五日後，
    因受刑人減刑前在監執行，已執行逾一年七月又十五日以上
    ，故無殘刑可供執行，因而前開1之原殘刑十月又十七日部
    分，應認已於九十六年七月十六日減刑條例施行日，視為已
    執行完畢。7至於受刑人自九十六年七月十六日復接續執行
    上開2、4經定之應執行刑有期徒刑一年八月刑期，受刑人於
    九十七年七月十日再次假釋出監後，又於假釋期滿前之假釋
    期間九十七年十一月十六日，故意再犯施用第一級毒品罪，
    經法院判處有期徒刑一年二月確定，前開2、4所定之假釋因
    之撤銷，該假釋殘刑自九十八年十一月十一日起算執行，現
    仍執行中。另受刑人係於九十八年三月六日故意再犯本案之
    公共危險罪，經臺灣臺中地方法院以九十八年度交訴字第二
    一七號刑事確定判決判處有期徒刑七月確定。上開各情，有
    臺灣臺中地方法院檢察署九十九年度執聲字第八七五號執行
    卷宗、臺灣臺中地方法院九十八年度交訴字第二一七號刑事
    確定判決及受刑人之全國前案紀錄表在卷可稽。本件受刑人
    前開1之部分既已於九十六年七月十六日視為執行完畢，雖
    接續執行2、4之案件，惟依刑法第七十九條之一第五項之規
    定，1之部分因係撤銷假釋後之殘餘刑期，不得再與新犯之
    2、4之罪之新罪刑期合併計算假釋，即1之部分屬假釋撤銷
    後之殘餘刑期不得再予假釋，是受刑人上開2、4之罪之尚未
    執行完畢之撤銷假釋之殘刑部分，應與1部分無關，該1之部
    分應認已於九十六年七月十六日執行完畢（參諸臺灣高等法
    院暨所屬法院九十八年法律座談會刑事類提案第五號決議、
    最高法院九十七年度台非字第一號刑事裁判意旨）。是其所
    犯上開公共危險罪，係屬累犯，應更定其刑，故依刑事訴訟
    法第四百七十七條第一項，刑法第四十八條、第四十七條裁
    定如主文。
中    華    民    國    99    年    6     月    17    日
                  刑事第一庭    法  官  林清鈞
上正本證明與原本無異。
如不服本裁定，應於送達後五日向本院提出抗告狀(應附繕本)。
                                書記官  陳貴卿
中    華    民    國    99    年    6    月    17    日

司法院資訊處製作；財團法人民間司法改革基金會備份。
